# 有关长期股权投资核算方式的转换

提问人：xuzhenm 时间：2017-04-05 09:39:41
陈版，您好:请教您一个问题，在长期股权投资核算方式的转换中，以前长投采用的是权益法核算，由于其他股东增资，导致我方的长投从权益法转换到以金融工具进行计量，针对于这样的情况，在个别报表和合并报表应该分别怎么进行处理?

回答人：chenyiwei
这种情况下个别报表和合并报表层面的处理原则是一致的，即按照《企业会计准则第 2 号——长期股权投资（ 2014 年修订）》第十四条第一款的规定处理。虽然是因为外部股东增资导致本企业股比被稀释而丧失重大影响，但其处理的原则与直接处置股权导致丧失重大影响是一致的，也就是对剩余股权参照外部股东增资价格确定公允价值（作为日后可供出售金融资产的成本），将该公允价值与权益法下的长期股权投资的账面价值之间的差额按视同处置处理，确认为投资收益。如果原先权益法核算期间确认了其他综合收益的，则其他综合收益全部转入投资收益。

提问人：呼叫帮助 时间：2017-04-30 10:03:31
陈版，今天我与同事们在现场审计，遇到这样一个审计事项，我们争论不休，谁也说服不了谁，我现在只能请教您了！ A公司是本公司的联营公司， 2016 年度A公司增加注册资本，本公司本次没有出资，股权比例由40%下降到30%,因其他股东单方面增资被稀释，但所占的权益份额增加。增资后本公司对A公司仍为权益法核算。 针对于这样的情况，本公司对A公司增加享有的权益份额放在哪里处理? 我理解作为资本公积，有的认为做为其他综合收益，有的认为作为投资收益处理？

回答人：chenyiwei
按《企业会计准则第 2 号——长期股权投资（ 2014 年修订）》第十一条处理，本企业因该联营企业引入外部股东导致股权比例下降但享有权益份额的增加额作为资本公积核算。

提问人：XK2410 时间：2017-04-30 15:54:01
@chenyiwei ：陈版您好，如果联营企业发生同一控制合并，导致权益份额变化，也是在资本公积核算？

回答人：chenyiwei
可能有两种做法； 1 、直接在资本公积中反映； 2 、先对联营企业报表进行视角差异调整，调整为非同一控制下合并，再以调整后的联营企业报表进行权益法核算。我个人更倾向于后者。

提问人：呼叫帮助 时间：2017-04-30 20:18:42
陈版，假如我说的案例发生在《企业会计准则第 2 号——长期股权投资（ 2014 年修订）》之前，本企业因该联营企业引入外部股东导致股权比例下降但享有权益份额的增加额是作为资本公积核算还是作为投资收益？

回答人：chenyiwei
根据《上市公司执行企业会计准则监管问题解答（ 2011 年第 1 期，总第 5 期）》，应确认为投资收益。